【裁判字號】    99,易,504
【裁判日期】    990514
【裁判案由】    傷害等
【裁判全文】
臺灣板橋地方法院刑事判決               99年度易字第504號
公  訴  人  臺灣板橋地方法院檢察署檢察官
被      告  乙○○
上列被告因傷害等案件，經檢察官提起公訴（九十八年度偵字第
三０八四０號），本院判決如下：
    主  文
乙○○傷害人之身體，處拘役參拾日，如易科罰金，以新臺幣壹
仟元折算壹日。又以加害財產之事，恐嚇他人致生危害於安全，
處拘役參拾日，如易科罰金，以新臺幣壹仟元折算壹日。應執行
拘役伍拾日，如易科罰金，以新臺幣壹仟元折算壹日。
    事  實
一、乙○○於民國九十八年十月二十二日上午十一時許，與友人
    前往臺北縣新莊市○○路○段一八八號甲○所經營之檳榔攤
    內飲酒、唱歌，於同日下午五時結帳時，因懷疑消費帳目遭
    灌水而與甲○發生口角爭執。詎乙○○心生不滿，竟基於普
    通傷害之故意，掌摑甲○臉部，並拉扯甲○頭髮，致甲○跌
    倒膝蓋撞地，因而受有左臉、左頭皮挫傷、右小腿多處瘀傷
    之傷害；嗣於同（二十二）日晚間七時許，乙○○再度前往
    上址檳榔攤，甲○見狀遂偕同友人蔡儀憲欲離開，乙○○即
    上前阻攔，復基於恐嚇之犯意，以加害財產之事向甲○恫嚇
    稱：「有辦法讓妳無法繼續經營檳榔攤！」等語，致甲○聞
    之心生畏懼，致生危害於安全。
二、案經被害人甲○訴由臺北縣政府警察局新莊分局報請臺灣板
    橋地方法院檢察署檢察官偵查起訴。
    理  由
壹、程序方面：
    按被告以外之人於審判外之言詞或書面陳述，除法律有規定
    者外，不得作為證據；又被告以外之人於審判外之陳述，雖
    不符合同法第一百五十九條之一至第一百五十九條之四之規
    定，但經當事人於審判程序同意作為證據，法院審酌該言詞
    陳述或書面陳述作成時之情況，認為適當者，亦得為證據。
    當事人、代理人或辯護人於法院調查證據時，知有第一百五
    十九條第一項不得為證據之情形，而未於言詞辯論終結前聲
    明異議者，視為有前項之同意，刑事訴訟法第一百五十九條
    第一項及第一百五十九條之五分別定有明文。經查，本判決
    下列所引用之各該被告以外之人於審判外之陳述（包含書面
    陳述），固屬傳聞證據，但檢察官及被告於本院準備程序及
    審判期日中，均同意此部分之證據有證據能力，且迄至言詞
    辯論終結前亦未撤回前開同意，本院審酌上開證據資料製作
    時之情況，尚無違法不當及證明力明顯過低之瑕疵，亦認為
    以之作為證據應屬適當，揆諸前開刑事訴訟法第一百五十九
    條之五規定，認前揭證據資料均有證據能力，合先敘明。
貳、實體方面：
一、訊據被告乙○○於本院審理中，固坦承掌摑被害人甲○臉部
    之事實不諱，但矢口否認被訴傷害、恐嚇危害安全之犯行，
    辯稱：伊僅打被害人甲○一巴掌，並未成傷，且未以言語恐
    嚇不讓被害人甲○經營檳榔攤云云。惟查：被告於偵審中，
    並不否認於上揭時地與被害人甲○因消費金額發生口角爭執
    ，並進而掌摑被害人甲○臉部之行為，而被害人甲○遭被告
    毆打成傷之事實，亦據被害人甲○於警詢時及偵查中證述綦
    詳，並有林口長庚紀念醫院診斷證明書一紙在卷可稽；其上
    所載傷勢亦與被害人甲○陳述受害之部位相符，是被告此部
    分之犯行應堪認定。又被告於同日晚上再以加害財產之事恫
    嚇被害人甲○等情，亦據證人甲○及目擊本案之蔡儀憲在偵
    查中證述明確，互核情節一致，被告空言否認，所辯不足採
    信。本案事證明確，被告普通傷害及恐嚇危害安全之犯行，
    均堪予認定，應依法論科。
二、核被告乙○○所為，係犯刑法第二百七十七條第一項之普通
    傷害罪，同法第三百零五條之恐嚇危害安全罪。所犯普通傷
    害罪、恐嚇危害安全罪間，犯意各別，行為互殊，應分論併
    罰。爰審酌被告犯罪之動機、目的、手段，僅因細故即動手
    毆人，出言恫嚇，被害人甲○所受之傷勢，犯罪所生之損害
    ，雙方尚未達成和解，及犯罪後態度等一切情狀，分別量處
    如主文所示之刑及易科罰金之折算標準，並定其應執行之刑
    及易科罰金之折算標準，以資懲儆。
據上論斷，應依刑事訴訟法第二百九十九條第一項前段，刑法第
二百七十七條第一項、第三百零五條、第四十一條第一項前段、
第五十一條第六款，刑法施行法第一條之一，判決如主文。
本案經檢察官姜麗君到庭執行職務。
中    華    民    國    99    年    5     月    14    日
                        刑事第五庭  法  官  鄭水銓
以上正本證明與原本無異。
如不服本判決，應於收受送達後十日內向本院提出上訴書狀，其
未敘述上訴之理由者並得於提起上訴後十日內向本院補提理由書
（均須按他造當事人之人數附繕本）。
                                    書記官  許清秋
中    華    民    國    99    年    5     月    14    日
附錄本案論罪科刑法條全文：
刑法第二百七十七條
傷害人之身體或健康者，處三年以下有期徒刑、拘役或一千元以
下罰金。
犯前項之罪因而致人於死者，處無期徒刑或七年以上有期徒刑；
致重傷者，處三年以上十年以下有期徒刑。
刑法第三百零五條
以加害生命、身體、自由、名譽、財產之事，恐嚇他人致生危害
於安全者，處二年以下有期徒刑、拘役或三百元以下罰金。

司法院資訊處製作；財團法人民間司法改革基金會備份。
